Images des répertoires du notaire Philibert Turquet pour l'étude XXXV
Archives nationales de France
Images des répertoires du notaire Philibert Turquet pour l'étude XXXV
9 juillet 1846 - 9 mars 1877
MC/RE/XXXV/24 - MC/RE/XXXV/28
Etude XXXV; Turquet, Philibert
4 registres
Archives nationales de France
Minutes et répertoires: la loi 2008-696 du 15 juillet 2008 relative aux archives a fixé à 75 ans à compter de la date de l'acte, ou à 25 ans à compter de la date du décès de l'intéressé si ce délai est plus bref, le délai de communication des minutes et répertoires des notaires; ce délai est porté à 100 ans à compter de la date de l'acte si le document se rapporte à un mineur (code du Patrimoine, articles L213-2, 4e d et 5e).
Autres documents de l'étude (dossiers de clients, comptabilité...): s'agissant d'archives privées, ces documents sont communicables selon les modalités fixées par le déposant ou le donateur.
Certains documents ne sont pas accessibles sous leur forme originale en raison de leur mauvais état de conservation.
Registres entrés puis versés aux Archives nationales en 1965 et 1994.
Attention: Le répertoire MC/RE/XXXV/27 est manquant.
Lacune pour la période comprise entre le 11 octobre 1868 et le 15 novembre 1874.
Les tables alphabétiques de clients cotées MC/RE/XXXV/34 et 35 ne sont pas numérisées.
Images des répertoires de l’étude XXXV
Archives de l'étude XXXV
répertoire d'officier public ministériel
- Répertoire chronologique pour la période du 9 juillet 1846 au 18 février 1850, 9 juillet 1846 - 18 février 1850; MC/RE/XXXV/24; Le répertoire comporte 243 feuillets et fait partie d'un registre de 300 feuillets de papier manuscrits, hauteur 35 x largeur 24 cm, composé de cahiers foliotés par le juge du tribunal de 1ère instance de la Seine. Le registre est bon état. Il a été restauré.
  Registre folioté en 2003 (foliotation non visible à l'écran)
  Le registre contient aussi le répertoire du notaire Antoine Simon Hailig pour la période du 25 octobre 1845 au 8 juillet 1846.
  Le répertoire contient les informations suivantes: 1. le n° de l'acte dans l'année; 2. date du jour; 3. nature de l'acte passé en brevet; 4. nature de l'acte passé en minute; 5. nom, prénom, domicile des parties, indication sur la situation et les prix des biens; 6. date d'enregistrement de l'acte; 7. droits d'enregistrement.
  Attention: seuls les actes passés en minute sont conservés; les actes mentionnés dans le répertoire comme passés en simple brevet (colonne 3) ne sont pas conservés par les notaires et ne sont donc pas versés au Minutier (ils sont remis aux clients).
  répertoire
  - Liste chronologique des actes pour la période du 9 juillet au 31 décembre 1846, 9 juillet - 31 décembre 1846; 58 v°-92 v°; 35 feuillets
  - Liste chronologique des actes pour la période du 2 janvier au 31 décembre 1847, 2 janvier - 31 décembre 1847; 92 v°-169 r°; 78 feuillets
    - du 2 janvier au 30 juin 1847, 2 janvier - 30 juin 1847; 92 v°-132 r°; 41 feuillets
    - du 1er juillet au 31 décembre 1847, 1er juillet - 31 décembre 1847; 132 r°-169 r°; 38 feuillets
  - Liste chronologique des actes pour la période du 3 janvier au 30 décembre 1848, 3 janvier - 30 décembre 1848; 169 r°-224 v°; 56 feuillets
    - du 3 janvier au 30 juin 1848, 3 janvier - 30 juin 1848; 169 r°-194 r°; 26 feuillets
    - du 1er juillet au 30 décembre 1848, 1er juillet - 30 décembre 1848; 194 r°-224 v°; 31 feuillets
  - Liste chronologique des actes pour la période du 4 janvier au 31 décembre 1849, 4 janvier - 31 décembre 1849; 225 r°-293 r°; 69 feuillets
    - du 4 janvier au 30 juin 1849, 4 janvier - 30 juin 1849; 225 r°-259 r°; 35 feuillets
    - du 2 juillet au 31 décembre 1849, 2 juillet - 31 décembre 1849; 259 r°-293 r°; 35 feuillets
  - Liste chronologique des actes pour la période du 2 janvier au 18 février 1850, 2 janvier - 18 février 1850; 293 r°-300 v°; 8 feuillets
- Répertoire chronologique pour la période du 18 février 1850 au 15 septembre 1859, 18 février 1850 - 15 septembre 1859; MC/RE/XXXV/25; Un registre de 300 feuillets de papier manuscrits, hauteur 35 x largeur 24,5 cm, composé de cahiers foliotés par le juge au tribunal civil de la Seine. Le registre est en bon état.
  - Liste chronologique des actes pour la période du 18 février au 31 décembre 1850, 18 février - 31 décembre 1850; 1 r°-32 r°; 32 feuillets
  - Liste chronologique des actes pour la période du 2 janvier au 31 décembre 1851, 2 janvier - 31 décembre 1851; 32 r°-66 r°; 35 feuillets
  - Liste chronologique des actes pour la période du 2 janvier au 31 décembre 1852, 2 janvier - 31 décembre 1852; 66 r°-111 v°; 46 feuillets
    - du 2 janvier au 30 juin 1852, 2 janvier - 30 juin 1852; 66 r°-92 r°; 27 feuillets
    - du 1er juillet au 31 décembre 1852, 1er juillet - 31 décembre 1852; 92 r°-111 v°; 20 feuillets
  - Liste chronologique des actes pour la période du 4 janvier au 31 décembre 1853, 4 janvier - 31 décembre 1853; 111 v°-139 v°; 29 feuillets
  - Liste chronologique des actes pour la période du 2 janvier au 31 décembre 1854, 2 janvier - 31 décembre 1854; 139 v°-169 r°; 31 feuillets
  - Liste chronologique des actes pour la période du 2 janvier au 31 décembre 1855, 2 janvier - 31 décembre 1855; 169 r°-195 v°; 31 feuillets
  - Liste chronologique des actes pour la période du 2 janvier au 31 décembre 1856, 2 janvier - 31 décembre 1856; 195 v°-227 v°; 33 feuillets
  - Liste chronologique des actes pour la période du 2 janvier au 30 décembre 1857, 2 janvier - 30 décembre 1857; 227 v°-254 r°; 28 feuillets
  - Liste chronologique des actes pour la période du 1er janvier au 31 décembre 1858, 1er janvier - 31 décembre 1858; 254 r°-282 r°; 29 feuillets
  - Liste chronologique des actes pour la période du 3 janvier au 15 septembre 1859, 3 janvier - 15 septembre 1859; 282 r°-299 v°; 18 feuillets
- Répertoire chronologique pour la période du 16 septembre 1859 au 10 octobre 1868, 16 septembre 1859 - 10 octobre 1868; MC/RE/XXXV/26; Un registre de 300 feuillets de papier manuscrits, hauteur 35,5 x largeur 25 cm, composé de cahiers foliotés par le juge au tribunal civil de la Seine. Le registre est en bon état.
  - Liste chronologique des actes pour la période du 16 septembre au 31 décembre 1859, 16 septembre - 31 décembre 1859; 1 r°-10 r°; 10 feuillets
  - Liste chronologique des actes pour la période du 2 janvier au 28 décembre 1860, 2 janvier - 28 décembre 1860; 10 r°-35 r°; 26 feuillets
  - Liste chronologique des actes pour la période du 2 janvier au 31 décembre 1861, 2 janvier - 31 décembre 1861; 35 v°-61 r°; 27 feuillets
  - Liste chronologique des actes pour la période du 2 janvier au 31 décembre 1862, 2 janvier - 31 décembre 1862; 61 v°-91 v°; 31 feuillets
  - Liste chronologique des actes pour la période du 2 janvier au 31 décembre 1863, 2 janvier - 31 décembre 1863; 91 v°-126 r°; 36 feuillets
  - Liste chronologique des actes pour la période du 2 janvier au 31 décembre 1864, 2 janvier - 31 décembre 1864; 126 v°-158 v°; 33 feuillets
  - Liste chronologique des actes pour la période du 3 janvier au 30 décembre 1865, 3 janvier - 30 décembre 1865; 159 r°-193 v°; 35 feuillets
  - Liste chronologique des actes pour la période du 2 janvier au 31 décembre 1866, 2 janvier - 31 décembre 1866; 193 v°-229 r°; 37 feuillets
  - Liste chronologique des actes pour la période du 2 janvier au 31 décembre 1867, 2 janvier - 31 décembre 1867; 229 r°-264 v°; 37 feuillets
  - Liste chronologique des actes pour la période du 2 janvier au 10 octobre 1868, 2 janvier - 10 octobre 1868; 264 v°-299 v°; 36 feuillets
- Répertoire chronologique pour la période du 16 novembre 1874 au 9 mars 1877, 16 novembre 1874 - 9 mars 1877; MC/RE/XXXV/28; Le répertoire comporte 105 feuillets et fait partie d'un registre de 198 feuillets de papier manuscrits, hauteur 35,5 x largeur 25 cm, composé de cahiers foliotés par le juge au tribunal civil de la Seine. Le registre est en bon état.
  Le registre contient aussi le répertoire du notaire Paul Edmond Tourillon pour la période du 10 mars 1877 au 7 avril 1879.
  - Liste chronologique des actes pour la période du 16 novembre au 31 décembre 1874, 16 novembre - 31 décembre 1874; 1 r°-8 r°; 8 feuillets
  - Liste chronologique des actes pour la période du 2 janvier au 31 décembre 1875, 2 janvier - 31 décembre 1875; 8 r°-65 r°; 58 feuillets
    - du 2 janvier au 30 juin 1875, 2 janvier - 30 juin 1875; 8 r°-38 r°; 31 feuillets
    - du 1er juillet au 31 décembre 1875, 1er juillet - 31 décembre 1875; 38 r°-65 r°; 28 feuillets
  - Liste chronologique des actes pour la période du 3 janvier au 30 décembre 1876, 3 janvier - 30 décembre 1876; 65 r°-98 r°; 34 feuillets
  - Liste chronologique des actes pour la période du 2 janvier au 9 mars 1877, 2 janvier - 9 mars 1877; 98 r°-105 r°; 8 feuillets